臺灣花蓮地方法院刑事判決　　　　　　　　　　　　九十三年度簡上字第一九號
　　上　訴　人
　　即　被　告　乙○○
右列上訴人即被告因誹謗等案件，不服本院花蓮簡易庭中華民國九十三年七月八日九
十三年度花簡字第二三二號之第一審判決（臺灣花蓮地方法院檢察署檢察官聲請簡易
判決處刑書案號：九十三年度發查偵字第三七號），提起上訴，本院管轄之第二審合
議庭判決如左︰
    主  文
上訴駁回。
    事實及理由
一、本案經本院審理結果，認第一審判決依刑法第三百十條第一項之誹謗罪，判處被
    告乙○○連續誹謗，處有期徒刑五月，及依刑法第三百零九條第一項之公然侮辱
    罪，判處被告連續公然侮辱，處拘役五十五日，以及依刑法第三百四十五條之毀
    損罪，判處被告毀壞他人之大門，足以生損害於他人，處拘役三十日，並均諭知
    易科罰金之折算標準，而拘役部分應執行七十日，並得易科罰金，認事用法及量
    刑均無不當，應予維持，並引用原審判決書記載之事實、證據及理由。其中原審
判決附表編號二及三之方式欄所載「謾罵」，均應予更正為「指摘」，及編號六
    之方式欄所載「不明物體」，應予更正為「被告所有之安全帽一頂」，以及編號
    十及十二之方式欄所載「如編號八」，應更正為「同編號八之方式」，對於事實
    之認定並無影響，附此敘明。
二、上訴人即被告乙○○之上訴意旨略以：伊並沒有於原判決附表編號二、三所示之
    時間、地點，罵告訴人丙○○，因為伊知道告訴人不在家，沒有罵的必要，伊就
    會離去，且伊對於其餘犯行均坦承，及伊現在經濟能力不好，沒有能力繳交罰金
    ，認原審判刑過重，請求從輕量刑云云。
三、惟查：
（一）被告乙○○於九十二年五月三十日晚上六時許及同年六月十四日晚間六時許，
      在告訴人丙○○位於花蓮縣花蓮市○○街二十八巷九號住處前，指摘告訴人「
      你找我太太打炮，你不要臉，我跟你沒完沒了」之事實，業據被告於警詢時坦
      承不諱（詳見警卷第十三頁），核與告訴人於警詢、偵訊時之指述及證人湯琄
      於偵查中之證述情節相符，況且衡諸被告因懷疑告訴人與其配偶通姦，曾多次
      前往告訴人前開住處，或在外牆以噴漆噴寫「淫魔、色狗」等語，或以丟雞蛋
      及糞便，或以名信片郵寄誹謗告訴人「你找我老婆打炮」等語之情事，業據被
      告供承在卷，核與告訴人丙○○指述之情節相符，並有現場照片、監視器翻拍
      照片、名信片及信封原本在卷可稽，顯見被告公然侮辱告訴人或誹謗告訴人時
      ，其主觀上並不以告訴人當場聽聞為限，故被告事後辯稱：如果告訴人不在家
      ，伊就離去云云，係屬事後卸責之詞，不足採信。是上開事實，事證明確，堪
      以認定。
（二）又按關於刑之量定係實體上賦予法院得為自由裁量之事項，倘其未逾越法律所
      規定之範圍或濫用其權限，即不得任意指摘為違法或不當，本案第一審法院斟
      酌上訴人即被告乙○○犯罪之動機、目的、所用手段、造成被害人之損害等一
      切情節，量處被告連續誹謗罪，判處有期徒刑五月，及連續公然侮辱罪，判處
      拘役五十五日，以及毀損罪，判處拘役三十日，並均諭知易科罰金之折算標準
      ，拘役部分應執行七十日，並得易科罰金，經核刑度尚屬允恰，並無違法不當
      ，是被告空言指摘量刑過重，尚屬無據。又被告雖持其所有之安全帽一頂毀損
      告訴人之大門，然被告於本院審理時陳稱：不知道該頂安全帽是否還在等語，
      且本件亦無證據足以證明，該安全帽尚存在，故毋庸宣告沒收，附此敘明。
四、綜上所述，原審認定事實與適用法律均無違誤之處，且原審審酌上述各種情節，
    並以被告為累犯、連續犯而依法加重其刑，分別量處如上所示刑度，量刑尚屬允
    當，並無量刑過重之情形。揆諸前揭說明，被告上訴請求撤銷原判，併予從輕量
    刑云云，屬無理由，應予駁回。
據上論斷，應依刑事訴訟法第四百五十五條之一第三項、第三百六十八條、第三百六
十四條、第三百七十三條，判決如主文。
本案經檢察官甲○○到庭執行職務。
中      華      民      國      九十四      年    一    月    三十一    日
                                臺灣花蓮地方法院刑事第三庭
                                    審判長法官    鄭培麗
                                    法      官    陳雅敏
                                    法      官    饒金鳳
右正本證明與原本無異。
本件不得上訴。
                                  法院書記官
中      華      民      國      九十四      年    一    月    三十一    日
